臺灣高雄地方法院民事判決　　　　　　　 95年度婚字第411號
原　　　告
即反訴被告　甲○○
訴訟代理人　黃榮作律師
被　　　告
即反訴原告　乙○○
訴訟代理人　任秀妍律師
複　代理人　吳敏蕙律師
上當事人間離婚事件，本院於民國96年1 月24日言詞辯論終結，
判決如下：
  主  文
准原告與被告離婚。
訴訟費用由被告負擔。
反訴原告之訴駁回。
反訴訴訟費用由反訴原告負擔。
  事  實
壹、本訴部分
一、原告起訴主張：
  (一)兩造於民國（下同）92年2 月14日結婚，被告於92年4 月3
    日來台與原告同居，詎被告自92年10月2 日旅行證到庭返回
    大陸後即不願再來臺團聚，自93年9 月間（即本院93年婚字
    第153 號民事判決駁回確定之日）翌日起，於可得返台之日
    （即兩造均可辦理返台之日）迄今，均拒絕返台與原告同居
    ，其間雖經原告多次聯繫要其返台團圓。
  (二)原告於被告返回大陸時曾給付新臺幣（下同）10萬元，於94
    年7 月12日郵寄來台「入境許可證」與被告，嗣又於94年12
    月22日以存證信函要其返台團聚，並於返台時給付其機票費
    用。又被告可自行辦理來台手續，且其亦已辦妥此手續（見
    卷附之內政部警政署入出境管理局95年4 月20日境信伶字第
    09510290140 號函），故被告指原告不代辦其入台手續而無
    法來台暨未給與往返旅費等語，核與事實不符。
  (三)被告於收受原告郵寄之入境許可證l 個月仍拒絕返台，故原
    告以被告不履行同居義務再次提起訴訟。嗣原告以能和解最
    好乃撤回起訴，然因被告無和解誠意且其自第一次判決確定
    迄95年8 月4 日已近2 年不返台同居，原告不得巳乃又提起
    本訴。
  (四)兩造確有約定結婚後在台同居，此觀下述事實即明：
  兩造婚後，被告即來台與原告同居。
  原告在台有正當工作，不可能因結婚辭去工作赴大陸與被告
    同居致二人生活陷入困境，此亦非被告所同意。
  如被告所稱，若兩造未約定在台同居，被告亦毋須離開於大
    陸地區之工作及家人。
  原告尚育有一子，由原告監護，原告不可能與被告約定赴北
    京同居。
  於被告提出之電子郵件中記載「若有誠意讓我回台灣最好親
    自到北京來接我，如果你不能來接我，就寄給我2 萬元人民
    幣的旅費，我收到錢後馬上辦理入台手續」等語可證，兩造
    確有約定在台同居。
  (五)原告並未收到被告所稱之電子郵件，且因被告在台時即一再
    要錢，原告恐被告取得金錢後又不返台，故於存證信函載明
    來台後再給付機票費用。又縱原告有收到此郵件，而自該電
    子郵件記載「這是你故意設計的卑鄙伎倆」、「若有誠意讓
    我回台灣最好親自到北京來接我，如果你不能來接我，就寄
    給我2 萬元人民幣的旅費，我收到錢後馬上辦理入台手續」
    各等語觀之，亦可知被告結婚目的在需索金錢，因自北京返
    台機票不過l 萬餘。被告竟索8 萬元。
  (六)被告謂其欠缺旅費無法返台團聚等語，然赴台僅需花費1 萬
    餘元之機票，加以原告答應返還此費用，又訴訟迤今被告3
    次均委任律師，且繳納反訴費用6 千多元，何以赴台機票僅
    l 萬餘元卻無法籌措，故其辯解亦難以採信。
  (七)否認被告答辯所指被告無法與原告取得聯繫及原告翻臉說：
    「提錢我就會怕，要知道你要錢，我就應該花十萬、八萬在
    大陸買一個回來。」等情。
  (八)原告係要被告回來，但被告一直在要求，擺明是要錢而已。
    若被告願意回來，原告願意再聲請旅行證。又被告訴訟代理
    人複代理人並無法保證即使原告給旅費，被告也不一定回來
    ，或是被告先來台，原告再補旅費給被告。否則被告不離婚
    ，又不過來，又只要財產。
  (九)綜上，依民法第1052條第1 項第5 款及同條第2 項規定，擇
    一請求判決離婚。
  (十)訴之聲明：請准原告與被告離婚。訴訟費用由被告負擔
    。
二、被告則以：
  (一)兩造於92年2 月14日於北京註冊結婚，被告於92年4 月3 日
    來台灣與反訴被告團聚，惟礙於法令規定，僅能於台灣居留
    半年，於92年10月2 日返回大陸，是兩造暫時分開係因非可
    歸責於任一方之事由。被告返回大陸後，每日均以電話方式
    與原告聯繫，被告於92年10月27日發現懷孕即告知原告，並
    催促原告依大陸地區人民在台灣地區依親居留長期居留或定
    居許可辦法第4條 第1 項為其辦理來台簽證且提供旅費，以
    便再次團聚。詎原告竟於92年10月24日以電話要求被告施行
    人工流產，被告不同意，原告即恐嚇：「好啊! 你就在那邊
    生吧! 我不牽你回來。」等語，甚或委託朋友打電話給被告
    進行勸說，被告雖無奈，亦僅得至醫院施行手術。此後原告
    末再主動與被告聯繫，被告在92年10月24日至隔年農曆前間
    多次打電話予原告，原告皆不接聽。
  (二)期間被告曾多次請原告為被告辦理入台之申請，但原告意圖
    離棄被告，故意不幫被告辨入境之申請，反而提起離婚訴訟
    （93年婚字第153 號）。然原告在前述之離婚訴訟敗訴之後
    ，竟起意另以「不履行同居義務」為由再行起訴，故意為被
    告辦理申請入境，旋於郵寄「入境許可證」予被告之後一個
    月，即以被告無意回台與之團聚為由第二次提起離婚訴訟（
    94年婚字第11 03 號），嗣由原告撤回。
  (三)原告雖於94年7 月12日郵寄「入境許可證」予被告，惟因其
    並未同時將旅費匯至被告帳戶。而被告無固定收入已久，在
    欠缺旅費之情況下，自無從返台團聚。就此，被告曾發信予
    原告，要求伊提供旅費供被告來台，惟原告對該函置之不理
    。況且，原告郵寄「入境許可證」前，已對被告提起離婚之
    訴，顯見其已無永久共同生活之意，且原告寄送入境許可證
    後並未有任何隻字片語與被告聯絡表達重修舊好之意，反而
    在寄出後僅一月於之時間內，再提出94婚字第1103號離婚訴
    訟（94年8 月15日提起），顯見原告並非誠心要接被告回台
    。是入境許可證及存證信函實無法作為被告故意不返台之憑
    證。
  (四)兩造並無約定同住台灣，又縱兩造曾約定同住台灣，惟原告
    未給予被告旅費，且無永久共同經營婚姻生活之意，被告宥
    於經濟因素，無法來台，於主觀及客觀上均不構成惡意遺棄
    之情形。
  (五)原告雖提出種種事由稱兩造確有約定婚後在台同居，然觀其
    內容，皆係兩造間之共識、默契約定在台同居，並未舉證兩
    造間有明文約定。
  (六)被告於離開台灣前，向原告提及給予在大陸等候再次來台期
    間之生活費，卻遭原告翻臉說：「提錢我就會怕，要知道你
    要錢，我就應該花十萬、八萬在大陸買一個回來。」，是原
    告不僅不供應被告在大陸之生活費，還以此口氣踐踏被告之
    人格尊嚴，由此可見原告早已無心照顧被告之生活，又何能
    期待其係真心要接被告回台團聚。
  (七)被告因為旅費問題無法回來。且被告亦害怕來台後原告仍不
    負擔旅費。加以被告剛離開臺灣，原告就起訴離婚，所以被
    告很害怕，被告的立場很兩難。
  (八)訴之聲明：駁回原告之訴，訴訟費用由原告負擔。
三、兩造不爭執為本院判決基礎之事實：
  (一)原告主張：兩造於92年2 月14日結婚，現婚姻關係存續中，
    被告於92年4 月3 日來台與原告同居，詎被告自92年10月2
    日旅行證到庭返回大陸後即不願再來臺團聚迄今兩造並未共
    同生活，其間原告曾提起93年婚字第153 號請求判決與被告
    離婚，經法院判決駁回，又曾起訴請求判決命被告履行同居
    ，嗣亦經原告撤回起訴，原告並於94年7 月12日郵寄為被告
    申請之「入境許可證」予被告，再於94年12月22日以存證信
    函要其返台團聚，並言明於返台時給付其機票費用等情，業
    據其提出被告旅行證及快遞郵寄收據、高雄55支存證信函第
    427 號存證信函、本院93年153 號判決、本院案件查詢表、
    戶籍謄本為證（見本院卷第7 頁第14頁、第97頁），且為被
    告所不爭執，亦與內政部警政署入出境管理局95年4 月20日
    境信伶字第09510290140 號函覆本院稱：「馬女士於92年4
    月3 日以探親事由入境，並於同年10月2 日出境，未有逾期
    停留及強制出境之情事。馬女士復於94年7 月5 日申請來臺
    團聚，本局於同年月11日許可並製發入出境許可證（證號：
    00000000000） 壹紙。惟其未持憑入境且該證已逾效期。」
    等詞相符，並函附被告之入出國日期證明書顯示，被告確僅
    曾於92年4 月3 日入境至92年10月2 日出境（見本院卷第18
    頁至第19頁），是原告前揭主張自堪信為真實。
四、本院得心證之理由
  (一)按判決離婚之事由，依臺灣地區之法律，臺灣地區與大陸地
    區人民關係條例第52條第2 項定有明文。查本件原告為臺灣
    地區人民，被告為大陸地區人民，依上開法律規定，本件原
    告訴請與被告離婚，其判決離婚之事由自應適用臺灣地區之
    法律。
  (二)按有民法第1052條第1 項以外之重大事由，難以維持婚姻者
    ，夫妻之一方得請求離婚，同條第2 項定有明文，此項關於
    夫妻請求裁判離婚事由之概括規定，使夫妻得據以請求裁判
    離婚之事由較富彈性，此亦係考量避免婚姻形式化而導入破
    綻主義於離婚事由中之立法。又以該項規定請求離婚，非以
    婚姻已發生難以維持之重大事由為已足，為符公平原則，同
    條第2 項但書復規定，難以維持婚姻之重大事由應由夫妻之
    一方負責者，僅他方得請求離婚。故如夫妻間已發生難以維
    持婚姻之重大事由，而夫妻雙方就該重大事由均需負責，若
    有責程度相同時，雙方均得請求離婚；若有責程度不同時，
    即應比較衡量雙方之有責程度，僅責任較輕之一方，得向責
    任較重之一方請求離婚。
  (三)兩造自92年2 月14日結婚迄今已近4 年，然共同生活期間僅
    有被告自92年4 月3 日入境至92年10月2 日出境之6 個月期
    間，兩造共同經營夫妻生活期間短暫，難認能建立深厚情感
    基礎，且自被告出境迄今已逾3 年，均未再入境與原告共營
    夫妻生活，兩造夫妻感情歷經時間遞迭而漸趨淡薄，亦為常
    情，而被告於94年7 月11日前即原告為其聲請入境許可證前
    固無法入境與原告共同生活，然被告於收受原告寄發之入境
    許可證後亦未辦理入境，此係因被告要求原告親自至北京迎
    接或匯款人民幣2 萬元供為旅費，原告則認為人民幣2 萬元
    （折合新臺幣約8 萬元）之旅費過高，並以存證信函通知被
    告來臺後自當給付支出之旅費以致兩造陷入僵局至前開入境
    許可證逾期失效迄今，兩造均未能再共同生活，顯見兩造婚
    前認識短暫，對彼此信任不足，原告惟恐自己財產遭被告以
    種種莫名需求而索討殆盡，被告則深怕一旦來臺將無法照顧
    在大陸之親屬且來臺後將無以為繼，顯見兩造均已喪失維繫
    婚姻重要基礎之互信互諒，此由兩造就彼此有無約定以臺灣
    為共同生活中心即爭執不休益得其徵，是系爭婚姻因兩造婚
    前認識不足，共同生活時間短暫，加之以分居期間迄今長達
    3 年有餘，且無任何結束分居之徵象，尚難稱可特別歸責何
    方致生婚姻破綻，任何人同處原告此一情況，均已喪失維持
    婚姻之意欲，原告依據民法第1052條第2 項規定，請求准原
    告與被告離婚，即有理由，應予准許。是原告另主張之民法
    第1052條第1 項第5 款之離婚事由即無再予審究之必要，併
    此敘明。
五、訴訟費用負擔之依據：本件原告之訴為有理由，應依民事訴
    訟法第78條定之如主文第二項所示。
貳、反訴部分
一、反訴原告主張：
  (一)反訴原告因92年4 月3 日來台與反訴被告相聚，向北京地鐵
    運輸有限責任公司辦理請假手續，後因請假時間過長，遭該
    公司於92年5月20日終止勞動契約。且反訴原告於台灣無工
    作權，故反訴原告自92年4月起，其無固定之工作收入。待
    反訴原告返回大陸地區後，反訴被告即未給付反訴原告任何
    扶養費用或任何往返兩地之差旅費，又反訴原告因等待反訴
    被告為其辦理簽證後回台，故未能覓得工作。
  (二)反訴被告自結婚後，即未給予任何生活費用，求反訴原告擺
    攤自賺生活費，反訴原告離台時，反訴被告更未給付任何費
    用，其稱曾給付反訴原告機票及現金十萬元，全屬虛構，若
    反訴被告若主張其曾給反訴原告往返旅費，應負舉證責任。
  (三)反訴原告現處於失業狀態，且母親及弟弟亦無法謀生，對反
    訴原告之經濟負擔係雪上加霜。縱使反訴原告具有謀生能力
    ，依最高法院79年第2629號判例，亦對本案請求不生影響。
    反訴原告生活在物價高昂之北京市，又有母親及胞弟要照顧
    ，故請求一個月2萬元並不過分。
  (四)請求給付每個月二萬元之扶養費係指平日之正常支出，包括
    飲食費、保險費、交通費、房租、水電瓦斯費、雜支費（服
    裝費、電話費、清潔用品費等）等，屬於日常生活費之性質
    ，至於反訴原告額外支出之人工流產所生之醫藥費新台幣
    5951元，非屬平日之正常支出，但仍屬反訴被告應負擔之扶
    養費用範圍之一部分。
  (五)反訴被告否認反訴原告懷孕及施行人工流產乙節，此由反訴
    原告提出之北京市計劃生育門診病歷紀錄單上記載可知，反
    訴原告末次月經來潮時間為92年9 月15日，若以女性月經平
    均七天結束推算，則反訴原告於95年10月2 日返回大陸之前
    ，經期早已結束，當然有正常受孕之可能。
  (六)否認反訴被告之答辯：
  反訴原告係實際生活於北京市，每個月日常花費之實際金額
    ，只有身在其中反訴原告最為明瞭，反訴被告身在台灣，至
    多僅能從間接的資料推算，相較之下，反訴原告提出之資料
    顯然較為可採。
  反訴原告歷次書狀所列之地址「北京市海淀區雙榆木吋東里
    九樓309 號」，其中「木吋」係繕打錯誤，實應為「樹」字
    的簡體。是反訴原告於北京市海淀區雙榆樹東里九樓309 號
    之住所確為反訴原告母親及胞弟之房屋，然因反訴原告之母
    親身體不佳，且脾氣不佳，另胞弟為智能障礙人士，反訴原
    告在道義上對母親及胞弟之照顧責任無可推諉，但反訴原告
    自己目前身心狀況亦不佳，需要一個安靜的環境讓身心得到
    休息，以俾反訴原告學習專業技能，得以覓得一職，以照顧
    全家溫飽。故反訴原告乃在外賃屋而居，即反訴原告所提呈
    之租賃合約上地址之房屋，該租賃契約並無任何虛偽。
  (七)反訴訴之聲明：
  反訴被告應給付反訴原告625,951 元，及自95年6 月1 日起
    ，按月給付二萬元，其中62萬5951元部分，自本訴狀繕本送
    達翌日起至給付日止按週年利率百分之5 計算之利息。
  訴訟費用由反訴被告負擔。
  請依職權宣告假執行。
二、反訴被告則以下列等詞抗辯：
  (一)反訴被告並非不盡扶養義務，而係反訴原告無正當理由不返
    台同居讓反訴被告扶養。且反訴原告在台時生活無虞，反訴
    被告更出資購買衣物、化妝品等與反訴原告，約花費30萬元
    ，欲返回大陸又支付機票及現金10萬元。
  (二)反訴原告拒不返台共同生活履行同居義務，如何能要求反訴
    被告負擔每月2 萬元供其在大陸個人之生活費。又反訴原告
    並無不能維持生活之情形。否則，反訴原告近2 年來如何生
    活，需由其舉證證明。
  (三)否認反訴原告懷孕，就算有懷孕，也不是受胎自反訴被告。
    反訴原告曾告知反訴被告其係因不能生育而與前夫離婚，又
    反訴原告離台前2 天甫月經來潮，如何能於返回大陸後懷孕
    。參以大陸連官方證明亦有造假（如近日報導詐死領鉅額保
    險金事件，竟有大陸官方證明即其適例），故其所提醫療證
    明，反訴被告否認之。故既無懷孕，更遑論有反訴被告要其
    墮胎之情事，是無理由請求反訴被告給付醫療費。
  (四)如認反訴被告應給付扶養費，然反訴原告所指之2 萬元起初
    不否認尚要照顧母親及胞弟，故其謂請求2 萬元並不過分云
    云，顯將照顧其母親及胞弟之費用亦計算在內。參以反訴被
    告年收入為387,626 元，房屋且貸款而分期付款，反訴原告
    請求給付2 萬元顯然過高。就其於準備(二)狀提出單據，反訴
    被告否認之：
  保險費部分：認為反訴原告根本無須付此高額之保險費。又
    憑此高額之保費，足見反訴原告並非不能維持生活始自願負
    擔此高額之養老、失業保險，抑有進者，其自承失業，則其
    應可因參加此保險而享有養老、失業保險金以維生活。
  房租部分：反訴原告有自有房屋即北京市海淀區雙榆樹東里
    9 號309 室住家，曾於離台時謂房屋需翻修要原告寄錢，故
    無需租賃。再租金高達2000元，在大陸上應係高幹高薪人士
    所為，不可能不能維持生活竟支付高價房租。從而，該租賃
    應屬偽造。
  飲食費部分：飲食費在大陸生活無如此之高，因一般工資據
    反訴被告所知每月應不超過500 元。
  (五)反訴原告請求給付扶養費提出之準備書 (三)狀 中所附之單
    據，原告否認之，且無法證明係其使用或僅其使用而已，又
    電話費總計期間自2003年迄2006年何以每月支出以總計除以
    l0。
  (六)訴之聲明：請求駁回反訴原告之訴。訴訟費用由反訴原
    告負擔。如受不利之判決，願供擔保，聲請免為假執行。
三、經查：
  (一)按扶養之義務，依扶養義務人設籍地區之規定，臺灣地區與
    大陸地區人民關係條例第59條定有明文。查本件反訴原告主
    張其對反訴被告有扶養請求權存在，則反訴被告係扶養義務
    人，且設籍臺灣地區，是本件反訴之準據法自應適用臺灣地
    區之法律。
  (二)按74年6 月3 日修正公布之民法第1116條之1 規定：「夫
    妻互負扶養之義務，其負扶養義務之順序與直系血親卑親屬
    同，其受扶養權利之順序與直系血親尊親屬同」。夫妻互受
    扶養權利之順序，既與直系血親尊親屬同，自不以無謀生能
    力為必要。（最高法院79年度台上字第2629號判例亦同此旨
    ）。次按民法第1117條第1 項規定「受扶養權利者，以不
    能維持生活而無謀生能力者為限」，同條第2 項僅規定，「
    前項無謀生能力之限制，於直系血親尊親屬不適用之」，並
    非規定前項不能維持生活之限制，於直系血親尊親屬不適用
    之。是直系血親尊親屬，如能以自己財產維持生活者，自無
    受扶養之權利。準此，夫妻之一方之受扶養權利既與直系
    血親尊親屬同，其請求他方扶養之權利自應與直系血親尊親
    屬扶養權利發生要件相同，亦即夫妻之一方倘能以自己財產
    維持生活者，自無受他方扶養之權利。
  (三)本件反訴原告係請求反訴被告給付自92年10月起至95年5 月
    止每月2 萬元及醫療費用人民幣1505.50 元（折合新臺幣約
    5951元）之扶養費用，然為反訴被告所否認，參諸前揭說明
    ，本件首審酌反訴原告是否不能維持生活。
  (四)依反訴原告提出之北京地鐵運營有限責任公司客運公司西
    元2003年5 月終止、解除勞動（聘用）合同或者工作關係的
    證明書記載：「職工姓名乙○○：本單位與你簽訂的勞動（
    聘用）合同（工作關係），依據--- ，于2003年5 月31日終
    止（解除）勞動（聘用）合同（工作）關係。請持此證明，
    于終止（解除）勞動（聘用）合同（工作關係）之日起40日
    內，到你戶口所在地的街道（鎮）勞動和社會保障部門辦理
    失業登記。符合領取失業保險金的，同時辦理領取失業保險
    金手續。」等詞（見本院卷第61頁），準此，反訴原告固遭
    來臺前之公司終止僱佣契約，然反訴原告於92年10月2 日返
    回大陸地區迄今並未提出其辦理失業登記之相關文件，單以
    上揭終止契約證明書尚難認定反訴原告自92年10起失業迄今
    而無法維持生活。再以反訴原告提出之西元2004年9 月20
    日出具之企業（單位）與個人繳納失業保險費情況證明書記
    載：反訴原告係西元1966年6 月9 日出生，參加工作時間係
    西元1980年9 月1 日，繳費情況之起始時間係西元2003年7
    月，繳費停止時間為西元2004年9 月，合計1 年零3 個月，
    停止繳費原因則係失業等情（見本院卷第159 頁），準此，
    反訴原告在92年2 月14日與反訴被告結婚前已工作近23年，
    且反訴原告於92年10月2 日返回大陸後仍繼續繳納上開保險
    費至93年9 月始未再繳納，顯見反訴原告多年工作所得是否
    不足以維持生活，已有疑問。且依反訴原告甫於92年10月2
    日返回大陸即得自92年11月1 日起租賃現居房屋，更一舉簽
    約租賃三年至95年10月30日止，每月房屋租金人民幣2000元
    （見本院卷第119 頁所附房屋租賃合同），顯見反訴原告之
    經濟狀況應非如其所陳述之窘困而不能維持生活。至於上開
    繳納失業保險費證明書係93年9 月20日所出具，就93年9 月
    20日後之反訴原告繳納保險費情形自不能予以證明。又反
    訴原告提出(1)保險費、房屋租賃契約書、水點瓦斯費、職業
    介紹服務中心檔案保管費之收據（見本院卷第117 頁至第
    128 頁）及(2)自西元2003年10月至2006年8 月之交通費收據
    、西元2003年12月至2006年10月之電話費收據、2003年10月
    至2006年10月之雜支收據（見本院卷第142 頁至第159 頁）
    ，(3)驗孕、人工流產、頭痛之醫療費用收據（見本院卷第45
    頁至第59頁）及(4)所稱飲食費、交通費及雜支費部分係一般
    日常生活支出費用，不太可能有單據存在等詞（見本院卷第
    115 頁至第116 頁），均固係反訴原告日常生活支出之項目
    ，然反訴原告既能支出上開自己日常生活所需之費用，自不
    能稱無法維持生活。再以反訴原告所稱有母親及胞弟要照
    顧（見本院卷第86頁），顯見其上開支出應非其母親或胞弟
    所供給，反訴原告就此固稱均係向親友借貸而來，然卷內僅
    有反訴原告繳納社會保險之收據，並無證據證明反訴原告有
    領取任何社會救濟，反訴原告亦未提出任何證據證明有何借
    貸行為，且反訴原告返回大陸地區生活迄今3 年有餘，以其
    與反訴被告結婚前長達近23年之工作經歷，豈會束手僅以借
    貸度日，且借貸支出之項目尚包含已三年有餘之每月固定支
    出房租租金人民幣2000元及應繳之社會保險金，此已與一般
    不能維持生活而四處借貸之情形不同，況且反訴原告尚能支
    出計程車車資、上網通話費、人民幣1223.60 元之祛皺美容
    筆、自購教材上課費（見本院卷第142 頁、第147 頁、第
    155 頁、第156 頁）等，非一般人需靠借貸度日所能日常支
    出之費用，準此，尚難認反訴原告所稱係向親友借貸維生為
    可採。綜合以上，依反訴原告提出之上開證據尚不能認定
    反訴原告不能維持生活，參諸前揭說明，反訴原告自無請求
    反訴被告扶養之權利存在，本件反訴為無理由，應予駁回。
  (五)反訴原告請求本院依職權宣告假執行僅係促使本院職權發動
    ，本件反訴既經本院駁回，自無依職權宣告假執行之餘，且
    反訴原告於95年11月22日具狀追加之請求反訴被告給付剩餘
    財產部分，業經本院於言詞辯論終結前之96年1 月2 日裁定
    駁回，均附此敘明。
四、反訴之訴訟費用負擔依據：本件反訴原告之訴為無理由，應
    依民事訴訟法第78條定之如主文第四項所示。
參、本件本訴及反訴事證均已臻明確，兩造其餘攻擊防禦方法及
    所提之證據，經審酌與本院前揭判斷不生影響，爰不另一一
    論述指駁，亦附此敘明。
中　　華　　民　　國　　96　　年　　2 　　月　　14　　日
                  家事法庭法　官　楊智守
上為正本係照原本作成
如不服本判決，應於送達後20日內，向本院提出上訴狀並表明上
訴理由，如於本判決宣示後送達前提起上訴者，應於判決送達後
10日內補提上訴理由書（須附繕本）。
中　　華　　民　　國　　96　　年　　2 　　月　　14　　日
                          書記官　蘇  豫
